臺灣士林地方法院刑事判決　　　　　　　　　　　　　九十三年度易緝字第六八號
　　公　訴　人　臺灣士林地方法院檢察署檢察官
　　被　　　告　乙○○
右列被告因竊盜案件，經檢察官聲請簡易判決處刑（九十二年度偵字第一○六二四號
），本院士林簡易庭認不宜以簡易判決處刑（九十三年士簡字第三五號），簽移本院
改依通常程序審理，被告於本院準備程序為有罪之陳述，經合議庭裁定由受命法官獨
任進行簡式審判程序，並判決如左：
    主  文
乙○○竊盜，處有期徒刑肆月，如易科罰金，以參佰元折算壹日。
    事  實
一、乙○○前因二次竊盜案件，分別經法院判處拘役三十日、五十日確定，並均執行
    完畢（以上不構成累犯）。詎其仍不知悛悔，復意圖為自己不法之所有，於民國
    九十二年十月二十九日上午八時三十分許，在臺北縣淡水鎮○○○路○段一○五
    巷三號前，因見未懸掛車牌之輕機車（引擎號碼三ＸＧ─○五四二八七號，原車
    號ＥＡＣ－二二八號，係楊哲仁所有，於九十二年九月二十四日十七時許，在臺
    北縣淡水鎮○○○路○段三一巷九號旁遭竊，由不詳之人占有中之車輛，市值約
    合新台幣三千元）停放該處，且機車鑰匙仍插置於機車電門上未取下，遂乘無人
    之際，徒手以車上鑰匙發動機車後駛離竊取，得手後供作代步之用。嗣於九十二
    年十月二十九日十八時二十分許，乙○○駕駛上開車輛行經臺北縣淡水鎮○○路
    一一巷四號前時，為警查獲，當場扣得上開機車（已由楊哲仁領回）及機車鑰匙
    一支。
二、案經臺北縣政府警察局淡水分局報告臺灣士林地方法院檢察署檢察官偵查後，聲
    請簡易判決處刑，嗣經本院改依簡式審判程序審理。
    理  由
一、右揭事實，業據被告乙○○於本院審理時坦白承認，核與證人即被害人楊哲仁於
    警局初詢時指稱前開查獲之機車確係其所有而遭竊之車輛等情相符，並有卷附贓
    物認領保管單一張、查獲機車暨機車鑰匙照片四幀、查詢車輛認可資料一紙（證
    明被害人車輛失竊後報案之事實）等件附卷可佐，又被告竊取之上開車輛，雖係
    被害人所有，並於被告實施本案竊盜犯行前，即已遭不詳之人行竊得手之物，然
    被告於竊取該車輛時，該車既係完好可供駕駛之車輛，堪認當時係有人占有之物
    無訛。綜上，足認被告自白與事實相符，可以採信，本案事證明確，被告犯行可
    以認定，應依法論科。
二、按竊盜罪所保護之法益為占有，又依民法第九百四十條之規定，對於物有事實上
    之管領力者，為占有，學者通說並咸認占有為一事實行為，是以，竊盜罪之客體
    自不以他人所有之物為限，即使係他人因犯罪而取得之動產，若該動產在他人占
    有支配之下，行為人予以竊取而破壞占有人對於該物之管領支配關係，仍應成立
    竊盜罪。查被告竊取之上開機車，雖係被害人先前即已失竊之物，然於被告行竊
    之際，仍處於有人占有管領之狀態，業據認定如前，被告予以竊取得手，核其所
    為，係犯刑法第三百二十條第一項之竊盜罪。爰審酌被告有多次竊盜前科（有臺
    灣高等法院被告全國前案紀錄表在卷可憑），素行不佳，竊得機車之價值非鉅且
    已返還被害人之危害程度、犯後坦承犯行之態度，並其犯罪之動機、目的及其智
    識程度等一切情狀，量處如主文所示之刑，並諭知易科罰金之折算標準，以示懲
    儆。
三、臺灣士林地方法院檢察署九十三年一月九日甲○堅九三偵四五四字第０一八八號
    函送併案審理意旨略以：被告乙○○基於意圖為自己不法所有之概括犯意，連續
    於九十二年八月二十七日上午七時許及同年九月十三日上午十一時許，在臺北縣
    五股鄉○○○路一六○號前及臺北縣淡水鎮○○路一三一號，竊取朱秀所有之車
    號ＷＳＬ－五四五號重機車及便利商店之大鵰蔘茸酒一瓶，因認被告涉有刑法第
    三百二十條第一項竊盜罪嫌，且與本案起訴犯行間有連續犯之裁判上一罪關係，
    爰依法移送併案審理等語。惟查，被告乙○○於本院審理時，固坦承竊取上開機
    車及大雕蔘茸酒之犯行不諱，然堅稱：伊並非連續偷車，併案所指竊盜犯行，係
    伊臨時起意所為，案發當日伊騎腳踏車前往便利商店購物，並未想過要偷蔘茸酒
    ，嗣因結帳之際，伊呼叫店員，因店員在忙並未出來，伊便未付款而將蔘茸酒取
    走，又伊步出便利商店欲牽腳踏車離去時，因車號ＷＳＬ－五四五號機車壓住伊
    腳踏車，伊於移動該部機車時，發現機車鑰匙插在車上，是時伊腳踏車又無法拉
    出，遂起意將該部機車騎走等語明確在卷（見本院九十三年十二月二十九日審判
    筆錄），是依被告所承內容，檢察官移送併辦意旨所指被告犯行，顯非與本案論
    罪科刑之犯行基於概括犯意所為，二者間並無連續犯之裁判上一罪關係，應非本
    案起訴效力所及，基於不告不理原則，本院自無從併予審理，應退由檢察官賡續
    為適法之偵處，附此敘明。
據上論斷，應依刑事訴訟法第四百五十二條、第二百七十三條之一第一項、第二百九
十九條第一項前段，刑法第三百二十條第一項，第四十一條第一項，罰金罰鍰提高標
準條例第一條前段、第二條，判決如主文。
本案經檢察官靳開聖到庭執行職務。
中　　　華　　　民　　　國　　九十四　　年　　　一　　　月　　 十二 　　日
                                    臺灣士林地方法院刑事第三庭
                                        法  官  吳  祚  丞
右正本與原本無異。
如不服本判決應於送達後十日內，向本院提出上訴狀。
                                        書記官  林  立  原
中　　　華　　　民　　　國　　九十四　　年　　　一　　　月　　 十三 　　日
附錄本判決論罪科刑依據之法條：
中華民國刑法第三百二十條：
  意圖為自己或第三人不法之所有，而竊取他人之動產者，為竊盜罪，處五年以下有
  期徒刑、拘役或五百元以下罰金。
  意圖為自己或第三人不法之利益，而竊佔他人之不動產者，依前項之規定處斷。
  前二項之未遂犯罰之。
